臺灣臺南地方法院民事裁定
111年度營補字第4號
原      告  台新國際商業銀行股份有限公司

法定代理人  尚瑞強  
被      告  吳議明  

            吳明進  
            吳德祥  

            吳明讚  
            吳仙陸  
            吳淑芬  
上列當事人間請求代位分割遺產等事件，本院裁定如下：
    主  文
原告應於本裁定送達後5日內，補繳裁判費新臺幣4,950元，逾期
不補正，即駁回原告之訴。
    理  由
一、按提起民事訴訟，應依民事訴訟法第1編第3章第2節相關規
    定繳納裁判費，此為必須具備之程式。原告之訴，有起訴不
    合程式之情形者，法院應以裁定駁回之，但其情形可以補正
    者，審判長應定期間先命補正，亦為同法第249條第1項第6
    款所明定。次按訴訟標的之價額，由法院核定；核定訴訟標
    的之價額，以起訴時之交易價額為準，民事訴訟法第77條之
    1第1項、第2項前段亦有明文。又債權人代位債務人對於第
    三債務人起訴，代位權僅為債權人對於債務人與第三債務人
    間之權利義務關係，非構成訴訟標的之事項；計算其訴訟標
    的價額，應就債務人與第三債務人間之權利義務關係定之（
    最高法院93年度台抗字第696號裁定參照）。
二、經查，原告本於債權人之地位，代位債務人即被告吳議明請
    求分割被告吳議明繼承自被繼承人吳舜所遺如附表所示之不
    動產（下稱系爭遺產），訴訟標的價額自應以被代位人即被
    告吳議明因分割系爭遺產所受利益之客觀價額為準。又原告
    主張被告吳議明之應繼分為6分之1，而系爭遺產111年度公
    告土地現值、課稅現值如附表所示，有土地登記謄本、財政
    部南區國稅局佳里稽徵所111年4月14日南區國稅佳里營所字
    第1112601868號函檢附之遺產稅課稅資料參考清單等件在卷
    可稽，以此為計算基準，被告吳議明因分割系爭遺產所受利
    益之客觀價額為新臺幣（下同）727,383元（計算方式詳如
    附表），是本件訴訟標的價額核定為727,383元，原應徵收
    第一審裁判費7,930元，然因原告已繳納2,980元，尚須補繳
    4,950元。茲依民事訴訟法第436條第2項、第249條第1項但
    書之規定，限原告於本裁定送達之翌日起5日內補繳，逾期
    不補正，即駁回原告之訴，特此裁定。
中　　華　　民　　國　 111　　年　　 4　　月　　 18   日
                  臺灣臺南地方法院民事庭
                              法　官　陳協奇
以上正本係照原本作成。
如不服本裁定關於訴訟標的價額之核定，得於收受裁定正本後10
日內向本院提出抗告狀，並繳納抗告裁判費新臺幣1,000元整；
其餘關於命補繳裁判費部分，不得抗告。
中　　華　　民　　國　　111 　年　　4 　　月　　18　　日
　　　　　　　　　　　　　　　書記官  洪季杏
　
附表：      編號 地號土地 面積 (平方公尺) 每平方公尺 公告土地現值 權利範圍 依被告吳議明應繼分比例6分之1所計算其因分割所受利益之客觀價額 (元以下，四捨五入) 1 臺南市○○區巷○段○○段0000地號土地 1707 700元 公同共有 1分之1 199,150元 2 臺南市○○區巷○段○○段0000地號土地 1070 700元 公同共有 1分之1 124,833元 3 臺南市○○區巷○段○○段0000地號土地 564 700元 公同共有 1分之1 65,800元 4 臺南市○○區巷○段○○段0000地號土地 495 700元 公同共有 1分之1 57,750元 5 臺南市○○區巷○段○○段0000地號土地 570 700元 公同共有 1分之1 66,500元 6 臺南市○○區巷○段○○段0000地號土地 146 3,000元 公同共有 1分之1 73,000元 7 臺南市○○區巷○段○○段000000地號土地 266 3,000元 公同共有 4分之1 33,250元  建號建物 總面積 （平方公尺） 課稅現值 權利範圍 依被告吳議明應繼分比例6分之1所計算其因分割所受利益之客觀價額 8 臺南市○○區巷○段○○段00○號建物 292.93 642,600元 公同共有 1分之1 107,100元 合計     727,383元